臺灣嘉義地方法院刑事判決　　　　　　　 96年度訴字第459號
公　訴　人　臺灣嘉義地方法院檢察署檢察官
被　　　告　丙○○
　　　　　　　　　　(現於臺灣嘉義監獄鹿草分監另案執行中)
　　　　　　乙○○
上　一　人
選任辯護人　汪玉蓮律師
被　　　告　戊○○
上列被告等因偽造文書等案件，經檢察官提起公訴（95年度偵字
第8359號、96年度偵字第1660號、96年度偵字第2667號、96年度
偵字第2682號），本院判決如下：
    主  文
丙○○犯如附表編號1 至編號9 之罪，各處如附表編號1 至編號
9 所示之刑，減為如附表編號1 至編號9 所示之刑。應執行有期
徒刑捌月，如附表編號1 至編號9 所示偽造之丁○○署押，均沒
收。
乙○○犯如附表編號1 至編號6 之罪，各處如附表編號1 至編號
6 所示之刑，減為如附表編號1 至編號6 所示之刑。應執行有期
徒刑伍月，如易科罰金，以新台幣壹仟元折算壹日，如附表編號
1至編號6 所示偽造之丁○○署押，均沒收。
戊○○犯附表編號7 至編號9 之罪，各處如附表編號7 至編號9
所示之刑，減為如附表編號7 至編號9 所示之刑。應執行有期徒
刑貳月，如易科罰金，以新台幣壹仟元折算壹日，如附表編號7
至編號9 所示偽造之丁○○署押，均沒收。緩刑年。
    事  實
一、丙○○於民國95年7 月間，因缺錢花用，在其姐丁○○放置
    於嘉義市○區○○路258 巷58弄14號住處之皮包內，取得丁○○所有由台新國際商業銀行股份有限公司（下稱「台新銀
    行」）核發之玫瑰JCB 普卡（卡號0000-0000- 0000-0000，
    下稱「玫瑰JCB 卡」）、玫塊VISA普卡（卡號0000-0000-00
    00- 0000，下稱「玫瑰VISA卡」）、新光三越VISA白金卡（
    卡號0000 -0000-0000-0000，下稱「VISA白金卡」），以及
    由中國信託商業銀行股份有限公司（下稱「中國信託銀行」
    ）核發之VISA卡（卡號0000-0000-0000-0000 ，下稱「中信
    VISA卡」）等4 張信用卡後，即：（一）與乙○○共同基於
    偽造私文書以及詐欺取財之犯意聯絡，以「假消費真刷卡」
    之方式，於附表編號1 至編號6 所示之時間，至乙○○所經
    營，址設於嘉義市○區○○路187 號之「上海機車租賃行」
    刷卡（所使用之信用卡以及盜刷金額如附表所示），每次刷
    卡均列印出如附表所示金額之二聯式簽帳單，由丙○○於簽
    帳單上偽簽「丁○○」之名，偽造向上海機車租賃行購買如
    簽帳單上記載金額物品之私文書，乙○○隨即按取刷卡機上
    之「結帳」鍵，將該消費紀錄以電腦傳輸方式，透過財團法
    人聯合信用卡處理中心（下稱「聯合信用卡中心」）向發卡
    銀行即台新銀行請款，使台新銀行陷於錯誤，而依據簽帳單
    上之消費金額，透過聯合信用卡中心如數給付，乙○○則從
    刷卡款中扣除百分之十（起訴書誤載為扣除手續費2.5%、綜
    合所得稅3.5%、發票營業稅5%）之金額後，將其餘現款交予
    丙○○，致生損害於丁○○以及台新銀行對於信用卡客戶管
    理之正確性；（二）另與戊○○共同基於偽造私文書以及意
    圖為自己不法所有之犯意聯絡，於附表編號7 至編號9 所示
    之時間，至戊○○所經營，址設於嘉義市○○○路199 號之
    「大唐傢飾行」，以與前述相同之方式，由丙○○於簽帳單
    上偽簽「丁○○」之名，戊○○隨即透過電腦傳輸方式經由
    聯合信用卡中心分別向台新銀行以及中國信託銀行請款，使
    上開銀行陷於錯誤而如數給付款項，戊○○則從刷卡款中扣
    除百分之八（起訴書誤載為扣除手續費2.5%、綜合所得稅8%
    、發票營業稅5%）後，其他現款亦均交予丙○○，致生損害
    於丁○○及台新銀行、中國信託銀行對於信用卡客戶管理之
    正確性。丙○○盜刷上開各次信用卡（刷卡款項共計新台幣
    （下同）122,302 元，起訴書誤載為128,602 元）完畢後，
    即將上開信用卡放回丁○○住處皮包內，嗣丁○○接獲銀行
    帳單後，始發覺有異，向銀行反應並報警循線追查，而悉上
    情。
二、案經台新銀行告訴以及丁○○訴由嘉義市警察局第一分局報
    請臺灣嘉義地方法院檢察署檢察官偵查起訴。
    理  由
一、按被告以外之人於審判外之陳述，雖不符刑事訴訟法第159
    條之1 至第159 條之4 之規定，而經當事人於審判程序同意
    作為證據，法院審酌該言詞陳述或書面陳述作成時之情況，
    認為適當者，亦得為證據。當事人、代理人或辯護人於法院
    調查證據時，知有第159 條第1 項不得為證據之情形，而未
    於言詞辯論終結前聲明異議者，視為有前項之同意，刑事訴
    訟法第159 條之5 定有明文。查本件被告、選任辯護人及公
    訴人於言詞辯論終結前，對於下述本院採為認定犯罪事實依
    據之各項供述證據之證據能力，均未聲明異議，復經本院於
    審理時逐一提示予被告等表示意見，本院審酌該等供述證據
    之取得過程並無瑕疵，與本案待證事實間復具有相當之關聯
    性，以之為本案證據並無不當，自得採為本件認定事實之基
    礎，合先敘明。
二、訊據被告丙○○、乙○○、戊○○對於上開事實，均坦承不
    諱，核與告訴人丁○○之指訴（見第0000000000號警卷第4
    頁至第8 頁、偵字第8359號卷第7 頁）、台新銀行告訴代理
    人甲○○之指訴（見他字第25號卷第23頁、本院卷第28至29
    頁）情節相符；此外，復有台新銀行信用卡帳單2件 （見第
    0000000000號警卷第13、14頁）、偽造之簽帳單影本10件（
    見他字第25號卷第3 頁至第12頁、偵字第8359號卷第13頁）
    、丁○○出具之信用卡爭議帳款聲明書2 紙及被害報告單1
    紙（見第0000000000號警卷第12、16頁，他字第25號卷第13
    頁），以及聯合信用卡中心96年7 月30日 (96) 聯卡會計字
    第0960600206號函暨其檢附之撥付帳款明細資料（見本院卷
    第65頁至第74頁）等證據附卷可佐，堪認被告3 人之自白與
    事實相符，其等之犯行堪以認定，應予依法論科。
三、論罪科刑：
(一)按：1 、於簽帳單上簽名，係表示持卡人確實於簽帳單上記
    載之時間收到商店給付如簽帳單上記載金額之貨物，故於簽
    帳單上偽造簽名，係屬偽造私文書；是核被告3 人於附表所
    列各次所為，均係犯刑法第210 條之偽造私文書罪，被告等
    於簽帳單上偽造丁○○之署押，係偽造私文書之階段行為，
    不另論罪。又被告3 人均明知丙○○並未實際消費，卻以假
    消費、真刷卡之方式向銀行詐領款項，係犯同法第339 條第
    1 項之詐欺取財罪。2 、被告丙○○、乙○○就附表編號1
    至編號6 所為有犯意聯絡及行為分擔，另被告丙○○、戊○○就附表編號7 至編號9 所為有犯意聯絡及行為分擔，均為
    共同正犯。3 、被告丙○○所犯附表編號1 至編號9 之罪、
    被告乙○○所犯附表編號1 至編號6 之罪、被告戊○○所犯
    附表編號7 至編號9 之罪，均犯意各別、行為互異，應予分
    論併罰；又其中被告丙○○、乙○○所犯附表編號4 之罪，
    雖有2 筆刷卡紀錄，惟依簽帳單所載，其刷卡時間分別為95
    年8 月25日18時37分以及同日18時38分（見他字第25號卷第
    10 、11）， 僅間隔1 分鐘，且第1 筆刷卡金額僅為2 元，
    另依被告乙○○所述，當時之所以刷第1 筆之2 元，係先試
    刷信用卡能不能用、可不可以過卡（見本院卷第103 頁至第
    104 頁），足認此2 次刷卡應係基於單一之犯意，於密接之
    時間內，在同一地點所為，難以強行分開，應視為數舉動之
    接續施行，合為包括之一行為予以評價，僅成立1 偽造私文
    書、詐欺取財罪。4 、被告3 人各次所為，均係以一行為觸
    犯偽造私文書與詐欺取財罪，屬想像競合，應從一重論以偽
    造私文書罪。5 、公訴意旨雖認被告3 人係涉犯行使偽造私
    文書罪，惟據被告乙○○、戊○○所述，渠等係於刷卡完畢
    後以電腦傳輸方式，將消費紀錄傳送至聯合信用卡中心，而
    透過該中心向發卡銀行請款，結帳以及請款時均無須提出簽
    帳單，簽帳單僅係備供消費帳款有爭議時與銀行核對之用（
    見本院卷第160 頁、109 頁），聯合信用卡中心亦稱：請款
    時不需提出刷卡簽單，只需於結帳時透過電腦傳送帳目資料
    即可，有本院辦理刑事案件電話紀錄查詢表在卷可佐（見本
    院卷第90頁）；是以，被告等應無行使偽造簽帳單私文書之
    犯行，公訴人此部分之認定尚有誤解，惟偽造私文書及行使
    偽造私文書間為吸收關係，本院自得就被告等偽造私文書部
    分加以審判，並無庸變更起訴法條，附此敘明。
(二)爰依被告3 人之供述（見本院卷第110 頁）以及卷附其等之
    臺灣高等法院被告前案紀錄表，審酌：1 、被告丙○○國中
    畢業之智識程度，前從事送貨工作，與母親同住之生活狀況
    ，有毒品之前案紀錄，素行非佳，惟自警詢、偵查至本院審
    理中均坦承犯行，犯後態度良好；2 、被告乙○○專科肄業
    之智識程度，平日經營機車行，與太太、父母親同住之生活
    狀況，前因妨害風化案件經本院判處有期徒刑1 年6 月，緩
    刑5 年，現仍於緩刑期內，即再犯本案，惟於本院審理時坦
    承犯行，已見悔意；3 、被告戊○○農專畢業之智識程度，
    平日經營傢飾行，與父母親、太太、3 個小孩同住之生活狀
    況，無前科紀錄，素行尚佳，於本院審理中坦承犯罪，惟因
    其犯行而受害者除台新銀行外，尚有中國信託銀行等一切情
    況，就被告3 人所犯如附表所示各罪，分別量處如附表所示
    之刑，並均諭知易科罰金之折算標準，以資懲儆。
(三)犯罪在96年4 月24日以前者，除本條例另有規定外，依下列
    規定減刑：一、死刑減為無期徒刑；二、無期徒刑減為有期
    徒刑20年；三、有期徒刑、拘役或罰金，減其刑或金額二分
    之一。依本條例應減刑之罪，未經判決確定者，於裁判時，
    減其宣告刑。96年7 月4 日公布、同年7 月16日施行之中華
    民國九十六年罪犯減刑條例第2 條第1 項、第7 條第1 項分
    別定有明文。經查，被告3 人所犯如附表所示之各罪，其犯
    罪時間均在96年4 月24日以前，復無不得減刑之例外情形，
    爰依上開減刑條例之規定，均減其宣告刑並諭知易科罰金之
    折算標準如附表所示。另就被告3 人所犯各罪分別定執行刑
    暨諭知易科罰金之折算標準如主文所示。
(四)被告戊○○未曾因故意犯罪受有期徒刑以上刑之宣告，有其
    臺灣高等法院被告前案紀錄表附卷可憑，其因一時失慮，致
    罹刑典，犯後坦承犯行，已與告訴人台新銀行和解，賠償台
    新銀行所受損失，有和解書影本1 份附卷可憑（見本院卷第
    59頁），本院審酌其犯後態度良好，並考量其尚須扶養父母
    親及3 名子女，經此偵審程序之教訓，當能知所警惕，信無
    再犯之虞，因認對其所宣告之刑，以暫不執行為適當，爰依
    刑法第74條第1 項第1 款之規定，併予宣告緩刑3 年，以勵
    自新。
(五)偽造之印章、印文或署押，不問屬於犯人與否，沒收之，刑
    法第219 條定有明文。爰依上開規定，就被告等於簽帳單上
    所偽造，如附表編號1 至編號9 之「丁○○」署押，於各罪
    宣告之主刑項下分別諭知沒收。又沒收及緩刑均不在減刑範
    圍內，附此敘明。
據上論斷，應依刑事訴訟法第299 條第1 項前段，刑法第28條、
、第210 條、第339 條第1 項、第55條、第41條第1 項前段、第
219 條、第74條第1 項第1 款，中華民國九十六年罪犯減刑條例
第2 條第1 項第3 款、第7 條，判決如主文。
本案經檢察官江金星到庭執行職務
中　　華　　民　　國　　96　　年　　9 　　月　　20　　日
                  刑事第三庭  審判長法　官　陳 仁 智
                                    法  官  鄭 雅 文
                                    法  官  陳 蒨 儀
上列正本證明與原本無異。
如不服本判決，應於判決送達後十日內向本院提出上訴狀，上訴
書狀依法應敘述具體理由，如未敘述具體理由者，應於上訴期間
屆滿後二十日內補提理由書於本院（均應附繕本）。告訴人或被
害人如對於本判決不服者，應具備理由請求檢察官上訴，其上訴
期間之計算係以檢察官收受判決正本之日期為準。
中　　華　　民　　國　　96　　年　　9 　　月　　21　　日
                                    書記官  楊 國 色
附錄本判決論罪法條：
中華民國刑法第210條
偽造、變造私文書，足以生損害於公眾或他人者，處5 年以下有
期徒刑。
中華民國刑法第339條第1項
意圖為自己或第三人不法之所有，以詐術使人將本人或第三人之
物交付者，處5 年以下有期徒刑、拘役或科或併科1 千元以下罰
金。
附表：
┌─┬────┬─────┬───────────┬─────────┐
│編│犯罪時間│盜刷之信用│ 罪名、宣告刑及減得之 │應沒收之物（證據出│
│號│及地點  │卡及刷卡金│ 刑                   │處）              │
│  │        │額        │                      │                  │
├─┼────┼─────┼───────────┼─────────┤
│1.│95年7 月│VISA白金卡│共同犯偽造私文書罪，處│95年7 月24日簽帳單│
│  │24日    │10,800元  │有期徒刑2 月，如易科罰│上偽造之「丁○○」│
│  │上海機車│          │金，以新台幣1 千元折算│署押1枚 （他字第25│
│  │租賃行  │          │1 日；減為有期徒刑1 月│號卷第4 頁）      │
│  │        │          │，如易科罰金，以新台幣│                  │
│  │        │          │1 千元折算1 日        │                  │
├─┼────┼─────┼───────────┼─────────┤
│2.│95年8 月│玫瑰JCB 卡│共同犯偽造私文書罪，處│95年8 月13日簽帳單│
│  │13日    │11,000元  │有期徒刑2 月，如易科罰│上偽造之「丁○○」│
│  │上海機車│          │金，以新台幣1 千元折算│署押1枚 （他字第25│
│  │租賃行  │          │1 日；減為有期徒刑1 月│號卷第5 頁）      │
│  │        │          │，如易科罰金，以新台幣│                  │
│  │        │          │1 千元折算1 日        │                  │
├─┼────┼─────┼───────────┼─────────┤
│3.│95年8 月│玫瑰JCB 卡│共同犯偽造私文書罪，處│95年8 月16日簽帳單│
│  │16日    │11,000元  │有期徒刑2 月，如易科罰│上偽造之「丁○○」│
│  │上海機車│          │金，以新台幣1 千元折算│署押1枚 （他字第25│
│  │租賃行  │          │1 日；減為有期徒刑1 月│號卷第6 頁）      │
│  │        │          │，如易科罰金，以新台幣│                  │
│  │        │          │1 千元折算1 日        │                  │
├─┼────┼─────┼───────────┼─────────┤
│4.│95年8 月│玫瑰JCB 卡│共同犯偽造私文書罪，處│95年8 月25日簽帳單│
│  │25日    │2 元、    │有期徒刑2 月，如易科罰│上偽造之「丁○○」│
│  │上海機車│5,500 元  │金，以新台幣1 千元折算│署押2枚 （他字第25│
│  │租賃行  │          │1 日；減為有期徒刑1 月│號卷第10、11頁）  │
│  │        │          │，如易科罰金，以新台幣│                  │
│  │        │          │1 千元折算1 日        │                  │
├─┼────┼─────┼───────────┼─────────┤
│5.│95年9 月│玫瑰JCB 卡│共同犯偽造私文書罪，處│95年9 月9 日簽帳單│
│  │9 日    │20,000元  │有期徒刑2 月，如易科罰│上偽造之「丁○○」│
│  │上海機車│          │金，以新台幣1 千元折算│署押1枚 （他字第25│
│  │租賃行  │          │1 日；減為有期徒刑1 月│號卷第12頁）      │
│  │        │          │，如易科罰金，以新台幣│                  │
│  │        │          │1 千元折算1 日        │                  │
├─┼────┼─────┼───────────┼─────────┤
│6.│95年8 月│玫瑰VISA卡│共同犯偽造私文書罪，處│95年8 月22日簽帳單│
│  │22日    │10,000元  │有期徒刑2 月，如易科罰│上偽造之「丁○○」│
│  │上海機車│          │金，以新台幣1 千元折算│署押1枚 （他字第25│
│  │租賃行  │          │1 日；減為有期徒刑1 月│號卷第7 頁）      │
│  │        │          │，如易科罰金，以新台幣│                  │
│  │        │          │1 千元折算1 日        │                  │
├─┼────┼─────┼───────────┼─────────┤
│7.│95年9 月│玫瑰VISA卡│共同犯偽造私文書罪，處│95年9 月5 日簽帳單│
│  │5 日    │21,600元  │有期徒刑2 月，如易科罰│上偽造之「丁○○」│
│  │大唐傢飾│          │金，以新台幣1 千元折算│署押1枚 （他字第25│
│  │行      │          │1 日；減為有期徒刑1 月│號卷第8 頁）      │
│  │        │          │，如易科罰金，以新台幣│                  │
│  │        │          │1 千元折算1 日        │                  │
├─┼────┼─────┼───────────┼─────────┤
│8.│95年9 月│玫瑰VISA卡│共同犯偽造私文書罪，處│95年9 月14日簽帳單│
│  │14日    │10,800元  │有期徒刑2 月，如易科罰│上偽造之「丁○○」│
│  │大唐傢飾│          │金，以新台幣1 千元折算│署押1枚 （他字第25│
│  │行      │          │1 日；減為有期徒刑1 月│號卷第9 頁）      │
│  │        │          │，如易科罰金，以新台幣│                  │
│  │        │          │1 千元折算1 日        │                  │
├─┼────┼─────┼───────────┼─────────┤
│9.│95年10月│中信VISA卡│共同犯偽造私文書罪，處│95年10月1 日簽帳單│
│  │1 日    │21,600元  │有期徒刑2 月，如易科罰│上偽造之「丁○○」│
│  │大唐傢飾│          │金，以新台幣1 千元折算│署押1枚 （偵字第  │
│  │行      │          │1 日；減為有期徒刑1 月│8359 號 卷第13頁）│
│  │        │          │，如易科罰金，以新台幣│                  │
│  │        │          │1 千元折算1 日        │                  │
└─┴────┴─────┴───────────┴─────────┘
